臺灣彰化地方法院刑事判決
110年度訴緝字第16號
公  訴  人  臺灣彰化地方檢察署檢察官 
被      告  李建興


指定辯護人  許富雄律師
上列被告因違反毒品危害防制條例案件，經檢察官提起公訴（99
年度偵字第10415、10416號），本院判決如下：
    主    文
李建興犯如附表所示各罪，分別處如附表主文欄所示之刑（含主
刑及沒收）。如附表編號２至４號部分，應執行有期徒刑柒月。
    犯罪事實
一、李建興知悉甲基安非他命除係毒品危害防制條例第2條第2項
    第2款所定之第二級毒品外，亦係經行政院衛生署（現改制
    為衛生福利部）明令公告列為禁藥管理，屬藥事法第22條第
    1項第1款所定之禁藥，不得非法轉讓，竟分別基於轉讓禁藥
    即第二級毒品甲基安非他命之犯意，於如附表所示之時間、
    地點，以如附表所示之方式，轉讓如附表所示之甲基安非他
    命（無積極證據證明各次所轉讓甲基安非他命之數量已分別
    達淨重10公克以上）予如附表所示之對象。
二、嗣經警依法對邱榮泰（業經另案審結）持用之門號00000000
    00號行動電話以及李建興持用之門號0000000000號之行動電
    話實施通訊監察，後於民國99年11月10日早上7時55分許，
    在李建興當時位於彰化縣○○鎮○○路00巷00弄0號之居處執行
    搜索，並扣得行動電話1支（內含插用之門號0000000000號S
    IM卡1張），而循線查悉上情。
三、案經彰化縣警察局移送臺灣彰化地方檢察署檢察官偵查起訴
    。
    理    由
一、程序即證據能力部分：
  ㈠如附表編號１號所示之通訊監察內容及譯文，應有證據能力：
    ⒈依通訊保障及監察法第5條、第6條或第7條規定執行通訊監
      察，取得其他案件之內容者，不得作為證據。但於發現後
      7日內補行陳報法院，並經法院審查認可該案件與實施通
      訊監察之案件具有關連性或為第5條第1項所列各罪者，不
      在此限；至所稱其他案件，指與原核准進行通訊監察之監
      察對象或涉嫌觸犯法條不同者，通訊保障及監察法第18條
      之1第1項、同法施行細則第16條之1第1項分別定有明文。
      復按通訊保障及監察法（下稱通保法）第18條之1第1項之
      規定，另案監聽所取得之內容有無證據能力，係採「原則
      排除、例外容許」之立法體例。本條項但書所定另案監聽
      內容得作為證據之要件有二，即實質要件係以「重罪列舉
      原則」（通保法第5條第1項所列各款之罪），或非屬重罪
      但「與本案具有關連性之犯罪」（輕罪）者為限，並輔以
      於發現後7日內補行陳報法院審查認可為程序要件。此項
      於偵查中另案監聽應陳報法院事後審查之立法，與刑事訴
      訟法第131條第3項對於逕行搜索，應於實施或執行後3日
      內陳報該管法院或報告該管檢察官及法院，由法院審查之
      立法例相仿，蓋另案監聽係依附於本案監聽而存在，本質
      上與逕行搜索同為無令狀之強制處分，且俱因急迫性併屬
      未及事先聲請令狀，為避免浮濫，故由法院介入先行審查
      。逕行搜索以出於急迫之原因為要件，是否確係如此，一
      旦時過境遷，或不免將失去審查之機宜，而不利於被告，
      即令有未陳報或陳報後經法院撤銷之情形，其所扣押之物
      得否為證據，既仍容許於審判時再為權衡判斷，並不當然
      予以排除。而另案監聽所得之內容，是否符合「重罪列舉
      原則」或「與本案具有關連性之犯罪」類型，純然為對於
      通訊內容之判別而已，較之於逕行搜索之該當要件，原不
      具有審查急迫性，甚至無予先行審查之必要性，即使有逾
      期或漏未陳報等違背法定程序之情形，受訴法院於審判時
      自仍得適用刑事訴訟法第158條之4規定，再行審酌裁量其
      得否為證據（最高法院107年度台上字第3052號、109年度
      台上字第5138號判決意旨參照）。
    ⒉卷附關於被告李建興持用門號0000000000號與證人邱榮泰
      持用門號0000000000號行動電話之通訊監察譯文，係司法
      警察依本院99年聲監字第258號通訊監察書，實施通訊監
      察後取得之內容，又該等通訊監察書之監察對象為證人邱
      榮泰（監察電話：門號0000000000號），而非被告，此觀
      諸該通訊監察書之記載甚明（見臺灣彰化地方檢察署99年
      度偵字第10415號偵查卷宗【下稱偵卷一】第70頁至第72
      頁），是如附表編號１號所示之通訊監察譯文，就被告所
      涉轉讓禁藥犯行而言，係另案監聽所得之內容。然被告所
      涉本案轉讓禁藥犯行，既屬通保法第5條第1項規定得受通
      訊監察之罪，執行機關實無利用其他案件合法監聽而附帶
      監聽之必要。另參以轉讓禁藥對社會治安之嚴重影響，從
      形式上觀之，本案執行機關如依同法施行細則第16條之1
      第2項之程序，將上開譯文報由檢察官陳報法院審查，法
      院尚無不予認可之理由，堪認執行機關無故意不報請法院
      審查之意圖。且上開通訊內容僅與被告轉讓禁藥之不法行
      為有關，復未涉及證人邱榮泰其他私密性談話。況被告及
      其辯護人對於上開譯文作為本案證據資料，亦未爭執其證
      據能力（見本院卷一第295頁至第296頁），自應認為具有
      證據能力。
  ㈡被告以外之人於審判外之陳述，雖不符刑事訴訟法第159條之
    1至之4規定，而經當事人於審判程序同意作為證據，法院審
    酌該言詞陳述或書面陳述作成時之情況，認為適當者，亦得
    為證據；當事人、代理人或辯護人於法院調查證據時，知有
    第159條第1項不得為證據之情形，而未於言詞辯論終結前聲
    明異議者，視為有前項之同意，刑事訴訟法第159條之5定有
    明文。次按刑事訴訟法第159條之5立法意旨，在於確認當事
    人對於傳聞證據有處分權，得放棄反對詰問權，同意或擬制
    同意傳聞證據可作為證據，屬於證據傳聞性之解除行為，如
    法院認為適當，不論該傳聞證據是否具備刑事訴訟法第159
    條之1至第159條之4所定情形，均容許作為證據，不以未具
    備刑事訴訟法第159條之1至第159條之4所定情形為前提。此
    揆諸「若當事人於審判程序表明同意該等傳聞證據可作為證
    據，基於證據資料愈豐富，愈有助於真實發見之理念，此時
    ，法院自可承認該傳聞證據之證據能力」立法意旨，係採擴
    大適用之立場。蓋不論是否第159條之1至第159條之4所定情
    形，抑當事人之同意，均係傳聞之例外，俱得為證據，僅因
    我國尚非採澈底之當事人進行主義，故而附加「適當性」之
    限制而已，可知其適用並不以「不符前四條之規定」為要件
    。惟如符合第159條之1第1項規定之要件而已得為證據者，
    不宜贅依第159條之5之規定認定有證據能力（最高法院104
    年度第3次刑事庭會議決議意旨參照）。查本判決後開引用
    被告以外之人於審判外之陳述（包含書面陳述），皆屬傳聞
    證據，公訴人、被告及其辯護人於本院準備程序期日均表示
    同意作為證據（見本院卷一第295頁至第296頁），迄至言詞
    辯論終結前未再聲明異議，本院審酌上開證據作成時之情況
    ，並無違法不當或其他瑕疵，認以之作為證據應屬適當，依
    前開規定，認前揭供述證據應有證據能力。
  ㈢又本案其餘非供述證據，無傳聞法則之適用，本院審酌該等
    證據作成及取得之程序均無違法之處，且與本案具有關連性
    ，是後述所引用非供述證據之證據能力均無疑義，合先敘明
    。
二、認定犯罪事實所憑之證據及理由：
    訊據被告對於其各有如附表所示之轉讓禁藥犯行，於警詢、
    偵訊及本院準備程序、審理時坦承不諱（見臺灣彰化地方檢
    察署99年度偵字第10415號偵查卷宗【下稱偵卷一】第21頁
    至第22頁、第110頁至第112頁、第290頁至第293頁，本院卷
    一第107頁、第244頁、第294頁、本院卷二第86頁至第88頁
    ），核與證人邱榮泰、林育鋐、林信呈於警詢、偵訊中之證
    述情節大致相符，而如附表編號１、４號部分，且有通訊監察
    譯文在卷可參（各詳如附表證據欄所示），此外，復有被告
    所有之前開行動電話1支扣案可資佐證，足認被告任意性自
    白與事實相符。至被告於本院準備程序、審理時雖供稱：如
    附表編號１號部分之甲基安非他命，係伊交予林育鋐，再由
    林育鋐轉交予邱榮泰，以及邱榮泰係於99年5月1日晚間7時2
    4分通話後交付新臺幣（下同）4,500元給伊等語（見本院卷
    一第107頁、卷二第87頁至第88頁），然被告於99年12月24
    日偵訊時已明確陳稱：總共與邱榮泰見面3次，伊從事先買
    回的甲基安非他命，從中拿了1包5,000元的給邱榮泰，也有
    向邱榮泰收取5,000元，因為伊不想再多跑一趟去幫他買等
    語（見偵卷一第291頁），衡諸當時距離案發時間較近，且
    被告尚可說明相關細節及緣由，則此部分係由被告自行交予
    證人邱榮泰並收取5,000元一情，應可認定，附此敘明。從
    而，本案被告所為上開犯行，均事證明確，俱堪認定，應分
    別予以依法論科。
三、論罪科刑之依據：
  ㈠行為後法律有變更者，適用行為時之法律。但行為後之法律
    有利於行為人者，適用最有利於行為人之法律，刑法第2條
    第1項定有明文。查被告行為後，下列規定業已修正，分別
    說明如下：
　　⒈藥事法第83條第1項業於104年12月2日修正公布，並自同年
      月4日施行，修正前藥事法第83條第1項規定：「明知為偽
      藥或禁藥，而販賣、供應、調劑、運送、寄藏、牙保、轉
      讓或意圖販賣而陳列者，處7年以下有期徒刑，得併科新
      臺幣500萬元以下罰金。」修正後該條項則規定為：「明
      知為偽藥或禁藥，而販賣、供應、調劑、運送、寄藏、牙
      保、轉讓或意圖販賣而陳列者，處7年以下有期徒刑，得
      併科新臺幣5000萬元以下罰金。」比較新舊法結果，修正
      後藥事法第83條第1項之罰金刑度既經提高，即非較有利
      於被告，依刑法第2條第1項前段規定，自應適用被告行為
      時法即修正前藥事法第83條第1項之規定。
　　⒉毒品危害防制條例第17條第2項規定，於109年1月15日修正
      公布，並於同年7月15日施行。修正前毒品危害防制條例
      第17條第2項規定：「犯第4條至第8條之罪於偵查及審判
      中均自白者，減輕其刑。」修正後同條項則規定：「犯第
      4條至第8條之罪於偵查及歷次審判中均自白者，減輕其刑
      。」修正後之規定將「偵查及審判中均自白」修正為「偵
      查及歷次審判中均自白」。查本案被告於偵查及本院審判
      中均自白，不論依修正前或修正後規定，均應減輕其刑，
      即無「有利或不利」之情況，不生新舊法比較問題，應逕
      適用現行法（最高法院110年度台上字第6093號判決意旨
      參照）。
  ㈡甲基安非他命雖係毒品危害防制條例所定之第二級毒品，然
    亦經行政院衛生署（已改制為衛生福利部）於75年7月11日
    以衛署藥字第597627號重申公告禁用，迄未變更，而屬藥事
    法第22條第1項第1款所列之禁藥。又藥事法第83條第1項係
    於93年4月21日修正公布施行，同年4月23日生效（藥事法第
    83條第1項規定雖嗣於104年12月2日修正公布施行，並於同
    年月4日生效，惟本案經新舊法比較後，應適用修正前之規
    定處斷，已如前述，故依此論述法律之適用），相較於毒品
    危害防制條例第8條第2項規定，修正前之藥事法第83條第1
    項規定為後法；再按修正前藥事法第83條第1項規定之轉讓
    禁藥法定本刑係「7年以下有期徒刑，得併科500萬元以下罰
    金」，較諸毒品危害防制條例第8條第2項法定刑「6月以上5
    年以下有期徒刑，得併科70萬元以下罰金」為重。又毒品之
    範圍尚包括影響精神物質與其製品，而藥事之管理，亦非僅
    止於藥品之管理，毒品未必係經公告之禁藥，禁藥亦未必為
    毒品，毒品危害防制條例與藥事法二者，並無必然之特別法
    與普通法關係。故除轉讓之甲基安非他命數量已達「轉讓毒
    品加重其刑之數量標準」第2條所定之淨重10公克以上，或
    成年人將之轉讓與未成年人，而有應依毒品危害防制條例第
    8條第6項或第9條之規定加重其刑至二分之一，其加重後之
    法定刑較諸藥事法第83條第1項為重者外，因修正前藥事法
    第83條第1項為後法，且為重法，自應優先適用修正前藥事
    法第83條第1項之規定處斷。本案被告各次所轉讓甲基安非
    他命之數量，無積極證據證明已達淨重10公克以上，且被告
    轉讓之對象邱榮泰、林育鋐、林信呈為成年人，亦非孕婦，
    自應適用修正前藥事法第83條第1項之轉讓禁藥罪論處。是
    核被告就附表所為，均係犯修正前藥事法第83條第1項之轉
    讓禁藥罪（共4罪）。
  ㈢被告所犯如附表所示4次犯行，均屬犯意各別、行為互異，俱
    應分論併罰。
  ㈣行為人於偵查及歷次審判中均自白，觀諸毒品危害防制條例
    第17條第2項規定之立法目的與規範體系，並從憲法罪刑相
    當、平等原則立論，關於刑之減輕、沒收等特別規定，基於
    責任個別原則，並非不能割裂適用，仍應適用毒品危害防制
    條例第17條第2項規定減輕其刑（最高法院109年度台上字第
    4243號判決意旨參照）。查被告先後於偵查及本院審理中均
    已自白轉讓禁藥即甲基安非他命之犯行，應依毒品危害防制
    條例第17條第2項之規定減輕其刑。
  ㈤爰以被告之責任為基礎，並審酌甲基安非他命具有高度成癮
    性，戒癮不易，轉讓毒品行為危害社會治安與國人身心健康
    至鉅，為國法所厲禁，被告漠視法令禁制，恣意轉讓禁藥，
    戕害他人健康，所為實值非難，且考量被告轉讓禁藥之期間
    長短、對象、次數、數量，暨斟酌被告自述為國中畢業之智
    識程度、自己開工作室做刺青師傅、每月收入5至10萬元不
    等、未婚、無子、無須扶養之人、並無負債或貸款之生活狀
    況（見本院卷二第90頁）、被告犯後始終坦承犯行之態度以
    及檢察官就如附表編號２至４號分別具體求處有期徒刑6月至1
    年之意見等一切情狀，分別量處如附表主文欄所示之刑，並
    考量被告就如附表編號２、３號所犯均係轉讓禁藥予林育鋐，
    犯罪性質及轉讓對象相同，且犯罪時間相距非遠，再斟酌被
    告所犯各罪責任非難重複程度，就如附表編號２至４號所示之
    刑定其應執行刑如主文所示。
  ㈥沒收部分：
　　供犯罪所用、犯罪預備之物或犯罪所生之物，屬於犯罪行為
    人者，得沒收之。但有特別規定者，依其規定，刑法第38條
    第2項定有明文。又犯罪所得，屬於犯罪行為人者，沒收之
    ；前2項之沒收，於全部或一部不能沒收或不宜執行沒收時
    ，追徵其價額，此觀刑法第38條之1第1項前段、第3項之規
    定即明。經查：
　　⒈被告如附表編號１號所示轉讓禁藥犯行之犯罪所得，並未扣
      案，如宣告沒收或追徵，核無刑法第38條之2第2項所定過
      苛調節條款之情形，應依刑法第38條之1第1項規定，宣告
      沒收，再依同條第3項規定，諭知於全部或一部不能沒收
      或不宜執行沒收時，追徵其價額。
　　⒉扣案之行動電話1支（內含插用之門號0000000000號SIM卡1
      張），係被告所有，業據被告供承在卷（見偵卷一第19頁
      ），且供被告犯附表編號４號所示之罪所用之聯絡工具，
      此有該通訊監察譯文可憑（見附表編號４號證據欄），本
      應依刑法第38條第2項前段之規定，於被告如附表編號４號
      所示罪刑項下，宣告沒收。然前開行動電話嗣經臺灣彰化
      地方檢察署於101年間發還予被告，此有本院電話洽辦公
      務紀錄單、臺灣彰化地方檢察署扣押物收受處理網路列印
      畫面影本各1紙在卷可考（見本院卷一第46頁、第47頁）
      ，本院衡諸前開物品性質上非違禁物或法定應義務沒收之
      物，沒收徒增執行上之勞費，恐不符比例原則，宣告沒收
      欠缺刑法上之重要性，依刑法第38條之2第2項規定，不予
      宣告沒收或追徵，附此敘明。
四、不另為無罪諭知部分：
　㈠公訴意旨略以：被告如附表編號１號所示之行為，同時涉犯刑
    法第30條第1項、修正前毒品危害防制條例第4條第2項之幫
    助販賣第二級毒品罪等語。
　㈡被告之自白，不得作為有罪判決之唯一證據，仍應調查其他
    必要之證據，以察其是否與事實相符，刑事訴訟法第156條
    第2項定有明文。次按犯罪事實應依證據認定之，無證據不
    得認定犯罪事實，又不能證明被告犯罪或其行為不罰者，應
    諭知無罪之判決，刑事訴訟法第154條第2項、第301條第1項
    分別定有明文。再按刑事訴訟法第161條第1項規定檢察官就
    被告犯罪事實，應負舉證責任，並指出證明之方法。因此，
    檢察官對於起訴之犯罪事實，應負提出證據及說服之實質舉
    證責任。倘其所提出之證據不足為被告有罪之積極證明，或
    其指出證明之方法，無從說服法官以形成被告有罪之心證，
    基於無罪推定之原則，自應為被告無罪判決之諭知（最高法
    院92年度台上字第128號判決意旨參照）。
　㈢公訴意旨認為被告如附表編號１號所示之行為，亦同時涉犯刑
    法第30條第1項、修正前毒品危害防制條例第4條第2項之幫
    助販賣第二級毒品罪，無非係認被告於偵訊時業已自承邱榮
    泰原價受讓甲基安非他命前，即有告知販賣甲基安非他命之
    意圖為其主要論據。訊據被告堅詞否認有檢察官此部分所指
    之幫助販賣第二級毒品犯行，辯稱：當時是伊朋友林育鋐幫
    邱榮泰問的。伊那段期間平常有跟林育鋐跟另外一個朋友合
    資買毒品，伊當時的認知是邱榮泰要自己施用，不知道邱榮
    泰要拿去販賣等語（見本院卷一第108頁、卷二第87頁至第8
    9頁）。
　㈣經查：
　　⒈如附表編號１號部分，並無被告與邱榮泰於交付甲基安非他
      命前聯絡相關事宜之通訊監察譯文（99年5月1日下午6時2
      0分之通訊監察譯文係邱榮泰於下午取得甲基安非他命後
      ，另聯繫被告欲額外再索取甲基安非他命，然遭被告拒絕
      ，此分別經邱榮泰及被告供述在卷，見偵卷一第56頁、第
      20頁至第21頁、第237頁、第110頁至第111頁）。而被告
      於警詢時僅單純供述交付甲基安非他命、款項之時地（見
      偵卷一第21頁至第22頁）；於99年11月11日偵訊時供稱：
      係應林育鋐要求先行墊款購入甲基安非他命後，再以原價
      轉讓予證人邱榮泰等語（見偵卷一第110頁至第112頁）；
      於99年12月24日偵訊時雖供稱：林育鋐說他有一個朋友要
      借錢，問伊是否方便借，那個朋友是指邱榮泰，邱榮泰有
      向伊借了5,000元，後來邱榮泰知道伊去買的甲基安非他
      命比較便宜，向伊表示原來買的甲基安非他命不知道發生
      什麼事，沒有辦法取得甲基安非他命可以賣，就問伊可不
      可以幫他買，伊才幫邱榮泰購買的，該次在○○派出所後面
      的0-00便利超商交給邱榮泰的1包5,000元甲基安非他命，
      是伊事先已經買回來的甲基安非他命。伊是第3次（非如
      附表編號１號部分）與邱榮泰見面要去買甲基安非他命時
      ，邱榮泰先拿電子磅秤給伊，要伊去買時先秤一下，伊才
      猜想邱榮泰是在賣甲基安非他命等語（見偵卷一第291頁
      ），然經檢察官質以為何被告方才自承邱榮泰第1次要拿
      甲基安非他命時，就有先告知要拿去賣一詞時，被告則供
      述：邱榮泰確實有說，但伊以為邱榮泰是在開玩笑。伊並
      不知道邱榮泰實際有沒有在賣，伊以為邱榮泰只是口頭上
      講講等語（見偵卷一第292頁至第293頁）。
　　⒉證人邱榮泰於警詢時固證稱：伊於99年5月1日下午6時20分
      之通話內容係要向被告購買甲基安非他命，時間是通話完
      1、2小時在○○派出所後方0-00便利商店附近，購買1錢甲
      基安非他命，價金為5,000元等語（見偵卷一第56頁）；
      然於99年11月10日偵訊時即改稱：伊朋友跟伊說如果需要
      甲基安非他命，找被告幫忙調比較便宜。伊於99年5月1日
      下午，就有先向被告在前開地點以5,000元購買1錢甲基安
      非他命，伊警詢所述是記錯了等語（見偵卷一第238頁）
      ；復於99年11月30日偵訊時證稱：以市價而言，被告幫伊
      調甲基安非他命應該沒有賺伊的錢，被告給伊的甲基安非
      他命真的很便宜，比伊向別人調的還便宜約3分之1但品質
      比較差，被告只是純粹幫伊忙，伊有告訴被告伊自己要施
      用，但沒有告訴被告伊要賣甲基安非他命等語（見偵卷一
      第250頁）；於本院審理時亦再度證稱：被告不知道伊要
      拿甲基安非他命去賣別人等語（見本院卷二第65頁）。
　　⒊依上所述，被告於99年12月24日偵訊時固曾為邱榮泰有先
      告知要拿去賣之供詞，然隨即進一步解釋當時係認玩笑話
      ，是以難認被告業已自白，況證人邱榮泰歷次證述均否認
      曾告知被告欲取得甲基安非他命販售予他人，是依現有之
      事證，即無法認定被告所為已構成幫助販賣第二級毒品罪
      。
　㈤綜上所述，公訴意旨所指被告同時構成幫助販賣第二級毒品
    之犯行，其所舉之證據並不足以證明。此外，復查無其他積
    極證據足以證明被告有公訴意旨此部分所指之犯罪，本應就
    此部分為無罪諭知，惟因公訴意旨認此部分與前揭被告所犯
    轉讓禁藥罪間，具有想像競合犯之裁判上一罪關係，爰就此
    部分不另為無罪之諭知。
據上論斷，應依刑事訴訟法第299條第1項前段，判決如主文。
本案經檢察官謝雨青提起公訴，檢察官黃建銘到庭執行職務。
中　　華　　民　　國　　111 　年　　10　　月　　11　　日
                  刑事第五庭  審判長法  官  王義閔
　　　　　　　　　                  法  官  李欣恩
　　　　　　　　　　　　　　　　　　法  官  巫美蕙
以上正本證明與原本無異。
如不服本判決應於收受判決後20日內向本院提出上訴書狀，並應
敘述具體理由；其未敘述上訴理由者，應於上訴期間屆滿後20日
內向本院補提理由書（均須按他造當事人之人數附繕本）「切勿
逕送上級法院」。
中　　華　　民　　國　　111 　年　　10　　月　　11　　日
                                    書記官  林婷儀
附錄本案論罪科刑法條：
藥事法第83條第1項
明知為偽藥或禁藥，而販賣、供應、調劑、運送、寄藏、牙保、
轉讓或意圖販賣而陳列者，處7年以下有期徒刑，得併科新臺幣5
千萬元以下罰金。

附表：
編號 轉讓時間 轉讓地點 轉讓方式 證據 主文 １（原起訴書犯罪事實欄二、部分） 99年5月1日下午 彰化縣警察局和美分局○○派出所後方0-00便利商店附近 林育鋐於左列時間前幾天， 向李建興表示有朋友需要甲基安非他命，請李建興先行墊款購入，並要求李建興以原價轉讓予邱榮泰，李建興遂前往台南購入4包共2萬元之甲基安非他命。邱榮泰於左列時間，前往左列地點，李建興以原價有償轉讓前開甲基安非他命中之1小包予邱榮泰（無積證明所轉讓甲基安非他命之數量已達淨重10公克以上），並向邱榮泰收取5,000元。其後，邱榮泰於同日晚間7時24分，撥打電話向李建興抱怨甲基安非他命之重量不足。 ①證人邱榮泰於偵訊中之結證（見偵卷一第237頁至第238頁、第250頁） ②證人林育鋐於偵訊中之結證（見偵卷一第292頁） ③證人邱榮泰所持行動電話門號0000000000號與被告所持行動電話門號0000000000號於同日晚間7時24分之通訊監察譯文（見偵卷二第43頁至第44頁） 李建興轉讓禁藥，處有期徒刑柒月。未扣案之轉讓禁藥所得新臺幣伍仟元沒收，於全部或一部不能沒收或不宜執行沒收時，追徵其價額。 ２（原起訴書附表一編號1號部分） 99年5月中旬某日 彰化縣和美鎮○○國小附近 林育鋐向李建興索討甲基安非他命後，於左列時間，前往左列地點，李建興無償轉讓甲基安非他命1小包予林育鋐施用（無積極證據證明所轉讓甲基安非他命之數量已達淨重10公克以上）。 ①證人林育鋐於警詢中之證述（見偵卷一第34頁至第35頁） ②證人林育鋐於偵訊中之結證（見偵卷一第223頁至第224頁、第292頁） 李建興轉讓禁藥，處有期徒刑參月。 ３（原起訴書附表一編號2號部分） 99年5月下旬某日 彰化縣和美鎮○○國小附近 林育鋐向李建興索討甲基安非他命後，於左列時間，前往左列地點，李建興無償轉讓甲基安非他命1小包予林育鋐施用（無積極證據證明所轉讓甲基安非他命之數量已達淨重10公克以上）。 ①證人林育鋐於警詢中之證述（見偵卷一第34頁至第35頁） ②證人林育鋐於偵訊中之結證（見偵卷一第223頁至第224頁、第292頁） 李建興轉讓禁藥，處有期徒刑參月。  ４ （原起訴書附表一編號3號部分） 99年6月2日晚間9時42分許通話後不久 李建興當時位於彰化縣○○鎮○○路00巷00弄0號居處之房間 林信呈於99年6月2日晚間8時29分、34分許、9時42分許，以行動電話門號0000000000號與李建興所持行動電話門號0000000000號聯繫合資購買甲基安非他命後，前往左列地點，2人因故未能合資購買甲基安非他命，李建興乃將其內裝有些許甲基安非他命之玻璃球吸食器交予林信呈，而以此方式，無償轉讓甲基安非他命予林信呈（無積極證據證明所轉讓甲基安非他命之數量已達淨重10公克以上）。 ①證人林信呈於警詢中之證述（見偵卷一第261頁至第262頁） ②證人林信呈於偵訊中之結證（見偵卷一第288頁至第289頁） ③證人林信呈所持行動電話門號0000000000號與被告所持行動電話門號0000000000號之通訊監察譯文（見偵卷一第267頁至第268頁） 李建興轉讓禁藥，處有期徒刑參月。